<!-- Mandatory section, title may vary. Core of the report. -->

# Analyse et réponse

Dans cette réponse scientifique, toutes les pages de figures ont été reconstruites avec des données actualisées en utilisant les méthodes décrites dans @anderson2019synopsis.
Les données d'enquête de 2021, 2020, 2019, et dans un cas, 2018, ont été ajoutées (Tableau 1).
Les données commerciales de 2021, 2020 et 2019 ont été ajoutées.

```{r survey-years-table, results='asis'}
# x <- readRDS("../gfsynopsis/report/data-cache-old?/longnose-skate.rds")
# x <- x$survey_index
# group_by(x, survey_abbrev) |>
#   select(survey_abbrev, year) |>
#   readr::write_csv("report/2019-resdoc-survey-years.csv")

rd <- readr::read_csv(here::here("report/2019-resdoc-survey-years.csv"),
  show_col_types = FALSE
) |>
  mutate(rd_year = year)

sr <- readRDS(here::here("report/data-cache-april-2022/longnose-skate.rds"))$survey_index
sr <- sr |> select(survey_abbrev, year)

survey_full_names <- c(
  "West Coast Haida Gwaii Synoptic Bottom Trawl", 
  "Hecate Strait Synoptic Bottom Trawl", 
  "Queen Charlotte Sound Synoptic Bottom Trawl", 
  "West Coast Vancouver Island Synoptic Bottom Trawl",
  "Outside Hard Bottom Long Line North",
  "Outside Hard Bottom Long Line South", 
  "Inside Hard Bottom Long Line North", 
  "Inside Hard Bottom Long Line South",
  "Hecate Strait Multispecies Assemblage", 
  # "International Pacific Halibut Commission Fishery Independent Setline"
  "IPHC Fishery-Independent Setline Survey"
)
surveys <- c(
  "SYN WCHG", "SYN HS", "SYN QCS", "SYN WCVI",
  "HBLL OUT N",
  "HBLL OUT S", "HBLL INS N", "HBLL INS S",
  "OTHER HS MSA", "IPHC FISS"
)

srvs <- tibble(survey_full = survey_full_names, survey_abbrev = surveys, order = seq_along(surveys))

yrs <- left_join(sr, rd) |>
  right_join(srvs) |>
  arrange(order) |>
  select(-order)
yrs <- filter(yrs, is.na(rd_year)) |>
  select(-rd_year)
yrs <- filter(yrs, survey_abbrev != "IPHC FISS")
yrs <- bind_rows(
  yrs,
  tibble(
     survey_full = c(
        # "International Pacific Halibut Commission Fishery Independent Setline",
        # "International Pacific Halibut Commission Fishery Independent Setline",
        # "International Pacific Halibut Commission Fishery Independent Setline"
        "IPHC Fishery-Independent Setline Survey",
        "IPHC Fishery-Independent Setline Survey",
        "IPHC Fishery-Independent Setline Survey"
        ), 
     survey_abbrev = c("IPHC FISS", "IPHC FISS", "IPHC FISS"), 
     year = c(2019, 2020, 2021))
)

yrs$year <- as.character(yrs$year)

yrs <- yrs[, c(3, 1, 2)]

csasdown::csas_table(yrs,
   col_names = c("Survey","Abbreviation", "Year added"),
   caption = "Fisheries independent survey years added in this Science Response compared to the previous Anderson et al. (2019) report."
)
```

Il y a un changement notable dans la façon dont les données de l'indice d'enquête sont présentées dans cette réponse scientifique par rapport à @anderson2019synopsis. Dans le synopsis de @anderson2019synopsis, les années au cours desquelles une espèce donnée n'a pas été capturée dans une enquête ont été omises et la ligne tracée a relié les années avec des données. Dans ce rapport actualisé, ces valeurs d'indice sont présentées comme des zéros.
En outre, les indices des enquêtes géostatistiques, qui étaient superposés aux indices du chalut synoptique dans @anderson2019synopsis, ont été omis de ce rapport pour des raisons de clarté visuelle. A la place, nous ne montrons que les indices basés sur la conception calculés à partir d'une procédure bootstrap.

```{r child="02-iphc-update.Rmd", echo=FALSE, cache=FALSE}
```

## Mises en garde {#sec:caveats}

Il y a plusieurs mises en garde à faire lors de l'interprétation de ce rapport, comme indiqué dans le synopsis de @anderson2019synopsis.
Les principales mises en garde sont les suivantes :

1. Les résultats de ce rapport ne remplacent pas l'évaluation des stocks. Pour
   Par exemple, bien que les tendances de la biomasse relative ou de l'indice d'abondance provenant des enquêtes indiquent la tendance de la biomasse d'une espèce dans une zone donnée, les résultats de ce rapport ne remplacent pas l'évaluation des stocks.
   la tendance de la biomasse d'une espèce dans une zone, il est préférable de combiner ces informations
   avec d'autres informations telles que les prélèvements par les captures commerciales et les informations sur la composition par âge ou par longueur.
   les informations sur la composition par âge ou par longueur du stock afin de tirer des
   conclusions sur l'état d'un stock. En particulier, les indices d'enquête ne tiennent pas compte de la sélectivité de taille estimée comme le font la plupart des évaluations de stock (les poissons plus petits sont généralement moins susceptibles d'être capturés par les engins d'enquête).

1. Les indices de biomasse provenant des enquêtes sur les chaluts ou les palangres et les indices de CPUE (capture par unité d'effort) commerciaux doivent être interprétés avec soin pour chaque stock.
   doivent être interprétés avec soin, stock par stock. Nous avons tenté de
   Nous avons essayé de signaler les tendances des indices des enquêtes qui peuvent être particulièrement
   soit en raison de la grande variabilité des enquêtes, soit parce que seule une petite fraction des
   de chaluts ou de palangres contiennent l'espèce, mais cela ne constitue pas une garantie en soi.
   Les indices des relevés ne sont pas toujours représentatifs de l'abondance pour diverses raisons.
   raisons, et un manque de données pour une espèce n'indique pas nécessairement une petite
   une petite population - les enquêtes peuvent tout simplement ne pas convenir à l'échantillonnage de cette
   cette espèce. De plus, les changements dans le temps, y compris les changements de comportement des
   des poissons ou des changements d'aire de répartition, peuvent entraîner des biais dans le temps, même pour les espèces bien échantillonnées.
   espèces bien échantillonnées.

1. Les tendances de l'indice CPUE de l'enquête et de la pêche commerciale ne résolvent pas les conflits entre l'échelle de la population et l'indice CPUE.
   Les résultats de ce rapport ne résolvent pas les conflits entre les tendances tirées de différentes sources pour la même espèce.
   sources différentes pour la même espèce.

1. Les résultats de ce rapport ne sont pas appropriés pour la planification spatiale marine.
   Les données telles qu'elles sont présentées sont résolues à une échelle spatiale grossière et les
   et les utilisations de l'aménagement de l'espace marin exigent des traitements de données spécifiques au-delà des
   les approches générales utilisées dans ce rapport.

1. Les données sur les PUE commerciales peuvent ne pas être proportionnelles à l'abondance des stocks pour une multitude de raisons.
   l'abondance des stocks pour une multitude de raisons [par exemple, @harley2001]. Néanmoins,
   Néanmoins, nous pensons qu'il est utile d'afficher de manière transparente les données disponibles pour toutes les espèces.
   toutes les espèces.

1. L'historique des prises rapporté ici reflète les données enregistrées et peut ne pas représenter les prises réelles.
   les captures réelles. Les prises commerciales présentées ici ne correspondront pas nécessairement
   nécessairement correspondre aux séries chronologiques reconstituées dans les évaluations de stocks. La reconstitution des prises historiques
   Les reconstitutions des captures historiques nécessitent un examen et une analyse minutieux des espèces.
   En outre, les fluctuations des captures commerciales ne reflètent pas nécessairement les déclins de l'abondance des stocks.
   nécessairement un déclin de l'abondance du stock et peuvent être dues à d'autres facteurs, y compris la mise en œuvre de mesures de gestion.
   la mise en œuvre de mesures de gestion. Les poids des rejets déclarés sont
   sont considérés comme moins fiables avant que la pêche au chalut de fond ne soit couverte à 100 % par des observateurs en 1996 et avant que les
   en 1996, et avant l'intégration des pêches en 2006 pour la pêche au piège,
   l'hameçon et la ligne, le chalut pélagique et le chalut de fond du détroit de Géorgie.
   Les rejets dans les parcelles de captures ne comprennent donc que les poids des rejets des chaluts de fond de 1996 à aujourd'hui et les poids des pièges, des hameçons et des lignes.
   de 1996 à aujourd'hui et les poids des rejets des chaluts de fond et des chaluts pélagiques, des
   de 2006 à aujourd'hui.

1. Il n'est pas possible d'évaluer individuellement les résultats pour toutes les espèces de manière détaillée.
   espèces de manière détaillée. Il n'est pas possible d'évaluer individuellement les résultats pour toutes les espèces de manière détaillée.
   ou pour faire d'autres déductions, nous recommandons aux utilisateurs d'examiner soigneusement les données et les résultats du modèle.
   d'examiner soigneusement les données et les résultats du modèle. En raison de l'automatisation nécessaire
   pour construire ce rapport, tous les cas spéciaux spécifiques aux espèces n'ont peut-être pas été
   peuvent ne pas avoir été pleinement pris en compte.

En plus de ces mises en garde notées dans le synopsis de @anderson2019synopsis, le coronavirus
maladie à coronavirus 2019 (COVID-19) a entraîné l'annulation de plusieurs enquêtes en 2020, dont certaines ont été réalisées en 2021.
qui ont ensuite été réalisées en 2021 en plus des enquêtes prévues.
En outre, COVID-19 a entraîné plusieurs changements au sein de la flotte commerciale en 2020 et 2021.
2020 et 2021. Cela a eu une incidence sur les chiffres des captures (par exemple, la figure \@ref(fig:catches)) ainsi que sur le processus de normalisation des données.
ainsi que sur le processus de normalisation des captures commerciales par unité d'effort (par ex.
unité d'effort (par exemple, la figure \@ref(fig:trawl-cpue-index), annexe D dans Anderson et al. 2019).

## Accessibilité des données

Les données contenues dans ce document sont conservées par l'Unité des données sur les poissons de fond de la Station biologique du Pacifique à Nanaimo, en Colombie-Britannique. Les données des relevés synoptiques au chalut de fond et des relevés à la palangre de fond dur (HBLL) sont disponibles sur le [Portail canadien du gouvernement ouvert](https://rechercher.ouvert.canada.ca/fr/od/) en recherchant 'groundfish synoptic' ou 'HBLL'. Pour l'enquête IPHC, le paquetage R [gfiphc](https://github.com/pbs-assess/gfiphc) contient certaines données et des détails pour demander le reste. Les demandes de données détenues par la région du Pacifique du MPO qui ne sont pas disponibles par le biais du portail du gouvernement ouvert peuvent être faites de la manière décrite sur le [site Web des statistiques sur les prises des pêches du Pacifique](http://www.pac.dfo-mpo.gc.ca/stats/index-fra.html).

## Reproductibilité

L'ensemble de l'extraction et de la manipulation des données, l'ajustement des modèles et la visualisation pour ce rapport sont automatisés et reproductibles.
Les paquets R gfdata, gfplot, gfiphc, gfsynopsis, sdmTMB et csasdown ont été développés à cette fin.
Le paquet gfdata permet l'extraction des données.
Le paquet gfplot effectue l'ajustement du modèle et les visualisations.
Le paquet gfiphc permet l'extraction des données et l'ajustement du modèle pour les données de l'enquête IPHC.
Le paquet gfsynopsis appelle les fonctions des paquets gfplot, gfdata et gfiphc pour générer ce rapport.
Le paquet sdmTMB ajuste des modèles linéaires généralisés à effet mixte explicites sur le plan spatial avec des champs aléatoires pour produire les cartes d'enquête.
Le paquet csasdown construit ce rapport en utilisant R Markdown et bookdown.
Le code source de ce rapport est disponible sur le dépôt GitHub [pbs-assess/gfsynopsis](https://github.com/pbs-assess/gfsynopsis/), bien que le rapport ne puisse être construit qu'avec un accès au réseau de la Station biologique du Pacifique.

```{r sha}
sha <- list()
sha[[1]] <- system("cd ../../../gfdata; git rev-parse HEAD", intern = TRUE)
sha[[2]] <- system("cd ../../../gfplot; git rev-parse HEAD", intern = TRUE)
sha[[3]] <- system("cd ../../../csasdown; git rev-parse HEAD", intern = TRUE)
sha[[4]] <- system("cd ../../../sdmTMB; git rev-parse HEAD", intern = TRUE)
sha[[5]] <- system("cd ../../../gfiphc; git rev-parse HEAD", intern = TRUE)
sha[[6]] <- system("git rev-parse HEAD", intern = TRUE)
names(sha) <- c("gfdata", "gfplot", "csasdown", "sdmTMB", "gfiphc", "gfsynopsis")
sha <- lapply(sha, function(x) substr(x, 1, 6))
```

Les versions spécifiques (commits GitHub) utilisées pour générer ce rapport sont disponibles à l'adresse suivante :

* [pbs-assess/gfdata](`r paste0("https://github.com/pbs-assess/gfdata/tree/", sha$gfdata)`)\
* [pbs-assess/gfplot](`r paste0("https://github.com/pbs-assess/gfplot/tree/", sha$gfplot)`)\
* [pbs-assess/gfiphc](`r paste0("https://github.com/pbs-assess/gfiphc/tree/", sha$gfiphc)`)\
* [pbs-assess/gfsynopsis](`r paste0("https://github.com/pbs-assess/gfsynopsis/tree/", sha$gfsynopsis)`)\
* [pbs-assess/sdmTMB](`r paste0("https://github.com/pbs-assess/sdmTMB/tree/", sha$sdmTMB)`)\
* [pbs-assess/csasdown](`r paste0("https://github.com/pbs-assess/csasdown/tree/", sha$csasdown)`)\

# Conclusions

Cette réponse scientifique présente une mise à jour du synopsis de @anderson2019synopsis qui ajoute des données principalement de 2019 à 2021 ainsi que des citations à toute nouvelle évaluation de stock ou rapport du Comité sur la situation des espèces en péril au Canada (COSEPAC).
Il est prévu que le rapport soit mis à jour régulièrement.
Ces mises à jour comprendront toute nouvelle donnée depuis le rapport précédent et toute correction importante aux données, au texte ou aux visualisations.
Moins fréquemment, les auteurs envisageront d'apporter des changements plus importants à la structure, aux méthodes ou au contenu du rapport dans le cadre d'un processus de révision du SCCS.

En conclusion, ce rapport rassemble, applique un filtrage minutieux des données et un contrôle de qualité, modélise et visualise de manière réfléchie presque toutes les données sur les poissons de fond du Pacifique dont dispose le MPO.
Cela comprend une analyse de la biomasse relative, des indices d'abondance et de la distribution spatiale des relevés scientifiques, ainsi que des séries chronologiques modélisées et des distributions spatiales des prises commerciales et des PUE des pêches au poisson de fond.
De plus, le présent rapport résume les paramètres clés des stocks, comme les fréquences de longueur et d'âge, et analyse la croissance et les relations longueur-poids, l'âge à la maturité, la longueur à la maturité et les fréquences de maturité, dans la mesure du possible, pour les 113 espèces.
Le personnel des Sciences du poisson de fond et de la Gestion des pêches du MPO et toutes les parties intéressées - y compris l'industrie de la pêche, les Premières nations, les organisations non gouvernementales, les organismes de certification des produits de la mer et le grand public - peuvent utiliser ce rapport pour surveiller les stocks qui n'ont pas fait l'objet d'une évaluation officielle, pour surveiller les stocks clés entre les évaluations ou pour signaler qu'une évaluation devrait être envisagée.
